hr-HR: Željezarija > Alati > Alat za namještanje sjedišta slavine: Ručni alat za namještanje sjedišta slavine; Električni alat za namještanje sjedišta slavine
sk-SK: Náradie > Nástroje > Závitníky na vodovodné batérie: Manuálne závitníky na vodovodné batérie; Elektrické závitníky na vodovodné batérie
nb: Maskinvare > Verktøy > Tetningsverktøyer: Manuelle gjengetapper; Strømdrevne gjengetapper
cs: Kutilství a řemeslo > Nářadí a nástroje > Zabrušovače ventilů: Ruční zabrušovače ventilů; Elektrické zabrušovače ventilů
th: ฮาร์ดแวร์ > เครื่องมือ > ชุดซ่อมก๊อกน้ำ: ชุดซ่อมก๊อกน้ำแบบแมนนวล; ชุดซ่อมก๊อกน้ำไฟฟ้า
en: Hardware > Tools > Tap Reseaters: Manual Tap Reseaters; Power Tap Reseaters
sv: Metallprodukter > Verktyg > Verktyg för byte av ventilsäte: Manuellt verktyg för byte av ventilsäte; Motoriserat verktyg för byte av ventilsäte
zh-CN: 五金/硬件 > 工具 > 阀座修整器: 手动阀座修整器; 动力阀座修整器
pt-PT: Equipamento > Ferramentas > Retificadores de torneiras: Retificadores de torneiras manuais; Retificadores de torneiras elétricos
nl: Bouwmaterialen > Gereedschap > Draadtap voor kranen: Handmatige draadtap voor kranen; Elektrische draadtap voor kranen
pt-BR: Ferragens > Ferramentas > Ferramentas para refazer roscas: Ferramentas manuais para refazer roscas; Ferramentas elétricas para refazer roscas
da: Isenkram > Redskaber > Fræsebits: Manuelle fræsebits; Motordrevne fræsebits
tr: Hırdavat > Aletler > Musluk Göbeği Yenileme Aletleri: Manuel Musluk Göbeği Yenileme Aletleri; Elektrikli Musluk Göbeği Yenileme Aletleri
ja: DIY用品 > 工具 > 蛇口修復ツール: 手動蛇口修復ツール; 電動蛇口修復ツール
de: Heimwerkerbedarf > Werkzeuge > Wasseranschluss-Nachschleifwerkzeuge: Manuelle Wasseranschluss-Nachschleifwerkzeuge; Strombetriebene Wasseranschluss-Nachschleifwerkzeuge
es: Bricolaje > Herramientas > Giramachos: Giramachos manuales; Giramachos de corriente
zh-TW: 硬體 > 工具 > 水龍頭修整器: 手動水龍頭修整器; 機器水龍頭修整器
bg-BG: Железария > Инструменти > Инструменти за ремонт на кранове: Ръчни инструменти за ремонт на кранове; Електрически инструменти за ремонт на кранове
lt-LT: Techninė įranga > Įrankiai > Maišytuvų keitimo įrankiai: Rankiniai maišytuvų keitimo įrankiai; Elektriniai maišytuvų keitimo įrankiai
pl: Sprzęt > Narzędzia > Urządzenia do naprawy kranów: Ręczne urządzenia do naprawy kranów; Zasilane urządzenia do naprawy kranów
sl-SI: Gradbena oprema > Orodja > Orodje za ponastavitev pip: Ročno orodje za ponastavitev pip; Električno orodje za ponastavitev pip
fi: Rakentaminen > Työkalut > Hanan pesän puhdistuslaitteet: Manuaaliset hanan pesän puhdistuslaitteet; Hanan pesän puhdistuskoneet
vi: Phần cứng > Công cụ > Dụng cụ siết lại đai ốc vòi nước: Dụng cụ siết lại đai ốc vòi nước thủ công; Dụng cụ siết lại đai ốc vòi nước chạy điện
ko: 철물 > 도구 > 탭 리시터: 수동 탭 리시터; 전동 탭 리시터
ru: Оборудование и технические изделия > Инструменты > Инструменты для притирки кранов: Ручные инструменты для притирки кранов; Электроинструменты для притирки кранов
ro-RO: Feronerie > Unelte > Dispozitive pentru recondiționare robinete: Dispozitive manuale pentru recondiționare robinete; Dispozitive electrice pentru recondiționare robinete
hu: Hardver > Szerszámok > Fúró-visszahelyező: Kézi fúró-visszahelyezők; Motoros fúró-visszahelyezők
it: Articoli di ferramenta > Utensili > Frese per rubinetti: Frese per rubinetti manuali; Frese per rubinetti elettriche
fr: Quincaillerie > Outils > Rectifieuses de robinet: Rectifieuses de robinet manuelles; Rectifieuses de robinet électriques
el: Υλικά κατασκευών > Εργαλεία > Υδραυλικά εργαλεία επανατοποθέτησης βρυσών: Χειροκίνητα υδραυλικά εργαλεία επανατοποθέτησης βρυσών; Ηλεκτρικά υδραυλικά εργαλεία επανατοποθέτησης βρυσών